【裁判字號】    97,易,610
【裁判日期】    971014
【裁判案由】    毒品危害防制條例
【裁判全文】
臺灣基隆地方法院刑事判決               97年度易字第610號
公  訴  人  臺灣基隆地方法院檢察署檢察官
被      告  甲○○
                    （另案於臺灣基隆監獄基隆分監執行）
上列被告因毒品危害防制條例案件，經檢察官提起公訴（97年度
毒偵字第2066號），本院判決如下：
    主  文
甲○○施用第二級毒品，累犯，處有期徒刑月，如易科罰金以
新臺幣壹仟元折算壹日。
    事  實
一、甲○○有下列前案紀錄（構成累犯），及施用毒品執行觀察
    、勒戒、強制戒治之紀錄：
  (一)前因施用毒品案件，經2 次觀察、勒戒後，均認無繼續施用
    毒品之傾向，而分別於民國88年7 月7 日、89年2 月3 日執
    行完畢釋放，並由臺灣基隆地方法院檢察署檢察官各以88年
    度偵字第4068號、89年度毒偵字第233 號為不起訴處分確定
    。
  (二)又因施用毒品案件，經本院裁定令入戒治處所施以強制戒治
    ，其因該次施用毒品，亦經同法院以89年度易字第185 號判
    處有期徒刑3 月確定，其於未開始戒治前又犯施用毒品案件
    ，經同法院以90年度易字第101 號判處有期徒刑6 月確定，
    其於89年11月20日開始戒治，至90年6 月5 日停止戒治付保
    護管束，於90年11月19日期滿執行完畢。
  (三)再因施用毒品案件，經同法院裁定付戒治處所施以強制戒治
    ，其亦因該次施用毒品案件，經本院以91年度易字第185 號
    判處有期徒刑6 月確定，其先於90年12月27日入監執行上開
    各有期徒刑，中間穿插執行強制戒治，後於92年6 月25日停
    止戒治付保護管束，於92年7 月4 日期滿執行完畢，另接續
    執行上開其餘徒刑，而於93年1 月20日假釋付保護管束，至
    93年2 月12日止未經撤銷假釋，其未執行之刑，以已執行論
    （構成累犯）。
  (四)復因施用毒品案件，經本院以93年度易字第358 號判處有期
    徒刑7 月確定，並於94年11月25日縮刑期滿執行完畢。再因
    施用毒品案件，經同法院以95年度易字第219 號判決判處有
    期徒刑11月確定，後經同法院以96年聲減字第117 號裁定減
    為有期徒刑5 月15日確定，而於96年7 月15日縮刑期滿執行
    完畢（構成累犯）。
二、猶不思戒除毒癮，於97年5 月24日中午12時許，在基隆市○
    ○區○○路116 巷5 弄11號2 樓住處對面海邊，將第二級毒
    品甲基安非他命放入玻璃球吸食器（未扣案），再以打火機
    點燃燒烤吸食器底部產生煙霧吸食之方式，非法施用第二級
    毒品甲基安非他命。嗣為警於同日下午2 、3 時許，通知其
    至警局說明販賣安非他命案件（販賣毒品部分，另案偵辦）
    ，並經其自願性同意後採集尿液送驗，結果呈安非他命類陽
    性反應，而查悉上情。
三、案經基隆市警察局第二分局報告臺灣基隆地方法院檢察署檢
    察官偵查起訴。
    理  由
一、被告於上開時間施用第二級毒品甲基安非他命之犯罪事實，
    業經被告於本院審理時自白不諱。又被告為警所採集之尿液
    ，經送檢驗結果，確呈施用第二級毒品甲基安他命代謝後之
    安非他命、甲基安非他命陽性反應，此有臺灣尖端先進生技
    醫藥股份有限公司濫用藥物尿液檢驗報告1 份附卷可稽。又
    按施用安非他命後，其尿液不致檢出甲基安非他命陽性反應
    ，而施用甲基安非他命後，其尿液可檢出甲基安非他命和其
    代謝物安非他命成分，而目前國內緝獲之白色結晶或粉未安
    非他命毒品，其成分多為甲基安非他命等語，此有行政院衛
    生署管制藥品管理局中華民國93年11月2 日管檢字第093001
    0499號函在卷可按，依照上開尿液檢驗報告所示，足證被告
    確係施用第二級毒品甲基安非他命，應予敘明。綜上，堪信
    被告確於上揭時間、地點有施用第二級毒品甲基安非他命之
    事。又被告有如事實欄一、記載之前案紀錄及關於施用毒品
    觀察、勒戒事實等情，亦有臺灣高等法院被告前案紀錄表、
    刑案資料查註紀錄表及全國施用毒品案件紀錄表各1 份存卷
    可參。綜上所陳，被告於前次強制戒治於92年7 月4 日執行
    完畢，5 年內再犯本案施用第二級毒品甲基安非他命，罪證
    明確，犯行洵堪認定，自應依法論科。
二、論罪科刑：
  (一)按甲基安非他命係毒品危害防制條例第2 條第2 項第2 款所
    定之第二級毒品，核其所為，係犯毒品危害防制條例第10條
    第2 項之施用第二級毒品罪。其持有第二級毒品甲基安非他
    命係供施用，其持有第二級毒品之低度行為為施用第二級毒
    品之高度行為所吸收，不另論罪。
  (二)有事實欄一、所載之前案紀錄暨科刑執行情形，有臺灣高等
    法院被告前案紀錄表在卷可稽，其於受事實欄一、(三)、(四)所
    示有期徒刑之執行完畢後，5 年內故意再犯有期徒刑以上之
    本罪，為累犯，應依刑法第47條第1 項之規定加重其刑。
  (三)爰審酌被告犯罪之動機、曾有施用毒品之前科仍不知戒除，
    惟犯罪後坦承犯行，且所犯之施用毒品犯行乃戕害自己身心
    健康，並未危及他人等一切情狀，量處如主文所示之刑，併
    諭知易科罰金之折算標準，以示懲儆。
據上論斷，應依刑事訴訟法第284 條之1 、第299 條第1 項前段
，毒品危害防制條例第10條第2 項、第23條第2 項，刑法第11條
前段、第47條第1 項、第41條第1 項前段，判決如主文。
本案經檢察官乙○○到庭執行職務。
中    華    民    國    97    年    10    月    14    日
                  刑事第三庭法  官  黃永定
以上正本證明與原本無異。
如不服本判決應於收受本判決後10日內向本院提出上訴書狀，其
未敘述上訴理由者，並得於提起上訴後10日內向本院補提理由書
狀（均須按他造當事人之人數附繕本）「切勿逕送上級法院」。
中    華    民    國    97    年    10    月    14    日
                            書記官  劉珍珍
附錄本案論罪科刑法條：毒品危害防制條例第10條第2 項
毒品危害防制條例第10條
I施用第一級毒品者，處 6 月以上 5 年以下有期徒刑。
II施用第二級毒品者，處 3 年以下有期徒刑


司法院資訊處製作；財團法人民間司法改革基金會備份。
